【裁判字號】    95,易,121
【裁判日期】    950913
【裁判案由】    詐欺等
【裁判全文】
臺灣士林地方法院刑事判決               95年度易字第121號
公  訴  人  臺灣士林地方法院檢察署檢察官
被      告  乙○○
                    )
上列被告因詐欺等案件，經檢察官提起公訴（94年度偵字第3048
號、3074號、3750號）及移送併辦（95年度他字第1376號、1821
號），本院訊問被告後，被告為有罪之陳述，本院合議庭裁定由
受命法官獨任改依簡式審判程序審理，並判決如下：
    主  文
乙○○連續意圖為自己不法之所有，以詐術使人將本人之物交付
，處有期徒刑壹年肆月；又連續以詐術得財產上不法之利益，處
有期徒刑壹年貳月；又竊盜，處有期徒刑柒月；應執行有期徒刑
貳年拾月。
    事  實
一、乙○○為無資力之人，竟意圖為自己不法所有及不法利益，
    或基於詐欺取財、詐欺得利、利用不正方法由自動付款設備
    取得他人財物之概括犯意，或基於竊盜之犯意，利用電腦網
    路之交友功能，謊稱自己在中國信託商業銀行擔任特別助理
    等職務，駕駛名牌跑車，隱匿自己無經濟能力之事實，與丙○○等多名女子結交為男女朋友，連續以下列詐術取得丙○○等女子交付現金或授權使用信用卡、現金卡、金融卡等財
    產上利益花用，或代為刷卡取得清償對商家消費所生債務之
    利益，並竊取提款卡藉以不正方法由自動付款設備取得他人
    之物：
（一）乙○○於民國92年4 月間與女子丙○○結識進而為男女朋
      友，自交往時起即意圖不法利益，詐稱欲幫丙○○處理房
      屋貸款及信用卡費繳納之事務，使丙○○陷於錯誤，而於
      92 年6、7 月間，乙○○前往其位於臺北市內湖區三軍總
      醫院宿舍接送之際，陸續交付其當時原持有之信用卡、金
      融卡及密碼（中國信託商業銀行卡號0000000000000000號
      信用卡、國泰世華銀行卡號0000000000000000號信用卡、
      華南銀行帳號00 0000000000 號金融卡、中國農民銀行帳
      號0000 0000000號之金融卡）及於同年6 、7 月間始開辦
      之中華商業銀行信用卡（卡號0000000000000000號）及現
      金卡（卡號000000 0000 00號）、台新國際商業銀行現金
      卡（卡號00000000 00 000 號）、第一商業銀行現金卡（
      卡號0000000000號）、萬泰商業銀行信用卡（卡號
      0000000000000000號）及現金卡（卡號00000000000 號）
      、中國信託商業銀行現金卡（卡號00000000000000號）予
      乙○○，授權乙○○得以密碼提領金融卡帳戶內之資金運
      用，得以丙○○名義以現金卡向銀行預借現金，並得於信
      用卡簽帳時簽立郭佩甄之署名以刷卡消費，乙○○因此取
      得使用上開信用卡、現金卡及金融卡之財產上不法利益，
      而得以資金周轉，供己花用。乙○○即自92年6 月間起至
      93年8 月間止，於附表1 所示之時地，持如附表1 所示信
      用卡刷卡消費共計新台幣（下同）46萬7939元；復於附表
      2 所示之時間，持如附表2 所示現金卡在台北市各地自動
      提款設備向如附表2 所示之銀行預借現金共計51萬7668元
      ；另又多次以中國農民銀行金融卡在台北市各地之自動提
      款設備提領丙○○前揭中國農民銀行帳戶內之現金共計約
      40萬元，均未使用於丙○○所委託處理繳納房貸或信用卡
      費之事務。
（二）乙○○於92年12月間結識戊○○並以男女朋友關係交往，
      平時駕駛向丙○○借得之敞篷車使用，使戊○○誤信其有
      相當之經濟能力，乙○○見時機成熟，於93年3 月間起至
      同年11月間止，以家庭急用所需為藉口，陸續向戊○○借
      款，並於同年3 月25日書立借款25萬元之借據予戊○○收
      執，約定同年4 月5 日還款，此後則有小額還款取信戊○○，戊○○因而誤信乙○○有還款之真意而陸續在其台北
      市士林區○○○路○ 段162 號2 樓居處等地將款項交予乙○○，乙○○以此方式總計詐得現金25萬元。乙○○復於
      93年4 月間詐稱其在中國信託商業銀行擔任特助，有內線
      消息，需款投資為由，要求戊○○前往銀行辦理小額信用
      貸款供其投資，戊○○陷於錯誤而於93年4 月22日由乙○○陪同，前往台新銀行南京東路分行辦理信用貸款，銀行
      於當日核撥貸款金額48萬元於戊○○在該行開立之第0000
      -00-0000000-0 帳戶內，戊○○並於取得提款卡當日即在
      前開銀行外，將提款卡及提款密碼交予乙○○，授權乙○○提領該帳戶內款項用以投資，乙○○因此取得使用該提
      款卡內帳戶資金之財產上不法利益，嗣至93年10月4 日止
      即將所有48萬元之現款全數提領花用，均未使用於戊○○
      所授權使用之投資範圍。
（三）乙○○於93年6 月間在網路上結識女子己○○○，竟於93
      年8 月9 日利用陪同己○○○到台北市○○區○○路1段
      179 號新竹商業銀行士林分行辦理信用貸款60萬元，同時
      開設活存第00000000000 號帳戶之機會，在場窺知己○○○所設定之密碼，旋於搭載己○○○回其位於臺北市北投
      區○○○路55巷24號住處之際，趁己○○○不注意，竊取
      己○○○所有前開存摺、金融卡（卡號：00000000000 號
      ）及開戶印章，並於93年8 月11日銀行貸款金額撥下當日
      起至同年9 月3 日止，即連續多次在台北市各地之自動付
      款設備輸入偷窺得知之密碼，使上開自動提款機辨識系統
      對真正有權提領人之識別陷於錯誤，而以此不正方法由自
      動提款及轉帳到其他帳戶內，總計取得60萬元。乙○○復
      於93年9 月間對己○○○詐稱父親住院欲借款急用，己○○○遂陷於錯誤，而將自己埔里中心碑郵局帳號000000-0
      號帳戶提款卡及密碼授權予乙○○使用，乙○○因而取得
      使用該提款卡帳戶內存款之財產上不法利益，並提領帳戶
      內之現款27萬元供己花用。嗣於93年10月1 日因新竹商業
      銀行寄發繳息通知單予己○○○後，己○○○始知上情，
      而於93年10月5 日到台北市政府警察局士林分局芝山岩派
      出所報案處理後，員警經乙○○同意後，於93年10月12日
      在乙○○台北市○○區○○街68巷23號2 樓之住處搜索並
      起出己○○○前開失竊之新竹商業銀行銀行存摺及金融卡
      。
（四）乙○○於94年7 月間在奇摩交友網站結識女子丁○○，並
      以男女朋友關係交往，乙○○佯稱為中國信託商業銀行董
      事長特別助理，並駕駛名牌跑車，取得丁○○信任後，訛
      稱其幫老闆處理處理金錢土地等事務，需款孔急云云，使
      丁○○陷於錯誤，而依乙○○之要求，於94年8 月24日前
      往中國信託商業銀行永吉分行辦理信用額度為40萬元之貸
      款，經核貸撥入丁○○台灣銀行帳號000000000000帳戶後
      ，丁○○即將所貸款項37萬8170元（40萬元扣除部分手續
      費）全數領出，而於95年8 月25日下午1 時許在台北市○○○路○ 段永福樓餐廳後公園交付予乙○○。
（五）乙○○94年7 月間在奇摩交友網站結女子庚○○，進而以
      並男女朋友相稱，以詐騙丁○○之同一手法取得庚○○之
      信任後，意圖為自己不法之所有，先於94年8 月12日打電
      話至庚○○彰化市○○路居處，佯稱家用需款孔急，使庚○○陷於錯誤，而依乙○○指示，當日在彰化市台新國際
      銀行匯款4 萬元入戶名為煞車王有限公司、帳號為000000
      00000 號之帳戶內，供乙○○花用；復於同年8 月間訛稱
      幫老闆處理金錢土地等事務，需籌款6 、70萬元云云，庚○○又誤信為真，向彰化市台新國際銀行信用貸款55 萬
      元（扣除管理費2 萬3 千元，實際取得52萬7 千元），並
      預借現金9 萬元，旋於同年8 月19日將現金61萬7 千元在
      上開銀行門口交付予乙○○；又於同年9 月12日佯稱投資
      班尼頓服飾店有資金周轉之必要云云，使庚○○復誤信為
      真，而以信用卡預借現金方式取得現金16萬元，旋於彰化
      市慶豐商業銀行門口交付現金16萬元予乙○○；最後於94
      年9 月15日在台中市○○路上向庚○○以家中父母有急用
      為藉口，向庚○○借款，庚○○仍誤信為實，而在台中市
      ○○路中華商業銀行門口交付現金7 萬5 千元。期間，乙○○另意圖取得財產上不法利益，於同年9 月3 日偕同庚○○前往台北市○○○路○ 段84號浩銘企業社修車廠，以
      身上適無現金為由，要求庚○○刷卡代付修車費用，庚○○再度陷於錯誤，而以其所有之中國信託商業銀行信用卡
      刷卡，代為支付16萬5 千9 百元之修車費用，乙○○因此
      取得清償修車費用債務之財產上不法利益。
（六）乙○○於94年11月底透過網路尋夢園交友網站結識女子甲○○，自稱為中國信託商業銀行高層特別助理，駕駛名牌
      跑車，藉以取得甲○○信賴。其復知悉吳佳榮曾離婚，乃
      藉口交往追求，意圖為自己不法之所有，在台北市某地謊
      稱將在台北縣泰山鄉購屋置產，惟尚不足尾款65萬元，要
      求甲○○先予支援，伊95年1 月5 日將有100 萬元佣金收
      入，即可歸還云云，致甲○○陷於錯誤而允諾借款，於94
      年12月7 日由乙○○開車接送而提領其板橋大觀路郵局帳
      號0000000 帳戶之存款12萬元，又在台新商業國際銀行南
      東分行預借現金12萬，再向聯邦商業銀行東台北分行預借
      現金11萬元，總計現金35萬元當場於車內交付予乙○○。
      嗣於94年12月14日，乙○○又向甲○○謊稱購屋資金尚有
      欠缺云云，甲○○遂又以信用卡預借現金方式向銀行預借
      現金共計14萬5 千元，而於當日晚間在台北市信義區華納
      威秀影城將現金交付予乙○○。乙○○另基於取得財產上
      不法利益之概括犯意，先後於94年12月7 日、同年12月12
      日，先後2 次在台北市○○○路○ 段84號浩銘企業社修車
      廠，以臨時無現金為由，要求甲○○代為刷卡支付修車調
      貨、烤漆所需之費用，甲○○均陷於錯誤，分別以其所有
      之中國信託商業銀行信用卡刷卡代為支付4 萬6 千元、10
      萬元，乙○○因此取得清償修車及烤漆費用債務之財產上
      不法利益。
（七）乙○○於95年2 月透過YAHOO 交友網站結識女子辛○○進
      而交往，仍以在中國信託商業銀行擔任特別助理，投資班
      尼頓服飾店等詞取得辛○○之信任，嗣於同年3 月13日在
      台北市某地向辛○○佯稱投資土地買賣，還差40萬元資金
      云云，並書立借據表示願提供名下財產擔保還款，保證同
      年4 月20日還款云云，但實際上並未提供任何資產設定擔
      保，辛○○仍誤認乙○○所言為實，即於95年3 月13日交
      付現金40萬元與乙○○。
二、案經戊○○、己○○○、丙○○訴由台北市政府警察局士林
    分局、內湖分局報請台灣士林地方法院檢察署檢察官偵查起
    訴，並經丁○○、庚○○、甲○○、辛○○訴請同署檢察官
    偵查移送併辦，本院訊問被告後，被告為有罪之陳述，本院
    合議庭裁定由受命法官獨任改依簡式審判程序審理。
    理  由
一、上開犯罪事實，業據被告乙○○於審理中坦承在卷，其於偵
    審中雖一度否認犯行，辯稱：伊與上開女子交往，並未誑騙
    其在中國信託商業銀行擔任特別助理，且當時伊仍有正當職
    業，並有相當資產投資班尼頓服飾公司，此外，伊除向證人
    戊○○借款外，並無向其餘被害人以任何名目借款，至於提
    用證人己○○○之存款及信用貸款，均經證人己○○○授權
    ，蓋證人己○○○曾向伊借款，藉此還款，伊並無竊取證人
    己○○○之提款卡、密碼等物云云。惟查，(1)犯罪事實（一
    ）部分，業經證人丙○○指述歷歷，並有丙○○中國農民銀
    行上開帳號活期儲蓄存款存摺影本1 份、中國信託商業銀行
    信用卡申請資料及刷卡紀錄1 份、中國信託商業銀行現金卡
    往來明細1 份、萬泰銀行現金卡往來明細1 份、萬泰銀行信
    用卡消費明細帳單14紙、中華商業銀行現金卡申請書及往來
    明細1 份、中華商業銀行信用卡繳款通知單4 紙、第一商業
    銀行現金卡申請書及交易明細各1 份、台新國際商業銀行現
    金卡申請書及往來明細各1 份等件在卷為憑；(2)犯罪事實（
    二）部分，則經證人戊○○指證在案，核與卷附借據影本1
    紙、戊○○前揭台新國際商業銀行帳戶之活期儲蓄存款存摺
    影本1 份等物證相符；(3)犯罪事實（三）部分，復經證人己○○○證述綦詳，並出具贓證物認領保管收據1 紙為憑，此
    外，並有其所有上開帳戶新竹國際商業銀行存摺影本及存摺
    、支存對帳單各1 份附卷、上開帳戶埔里中心郵局郵政存簿
    儲金簿（已剪角）扣案足稽；(4)犯罪事實（四）部分，為證
    人丁○○結證在卷，且提出台灣銀行存摺封面及內頁掃瞄資
    料可憑；(5)犯罪事實（五）部分，除經證人庚○○證述外，
    並經其提出與其所述相符之台新國際商業銀行國內匯款回條
    影本1 紙、前揭台新國際商業銀行存摺影本1 頁、台新國際
    商業銀行彰化分行信用卡顧客存根聯影本1 紙、中國信託商
    業銀行客戶消費明細表1 紙、財團法人聯合信用卡處理中心
    預借現金簽帳單影本2 紙佐證；(6)犯罪事實（六）部分，則
    經證人甲○○於偵查中結證在案，復有財團法人聯合信用卡
    處理中心預借現金簽帳單影本4 紙、中國信託商業銀行信用
    卡刷卡存根聯影本2 紙、台新國際商業銀行南東分行刷卡顧
    客存根聯1 影本紙、甲○○前揭帳戶郵政存簿儲金簿影本1
    份及浩銘企業社出貨單影本2 紙佐證；(7)犯罪事實（七）部
    分，已據證人辛○○證述在卷，並提出借據影本1 紙為憑。
    核諸上開證人指證情節及所提出之書證，與被告於審理中之
    自白均相符合，且被告自89年間起至93年底止其綜合所得淨
    額均未達所得稅法應課稅之標準，並自93年4 月18日所持用
    之支票遭退票後復經列為銀行拒絕往來戶，且其名下並無任
    何資產，亦無固定穩定之薪資收入，復有94年6 月29日查詢
    之財團法人金融聯合徵信中心信用卡戶基本資訊、94年7 月
    4 日查詢之稅務電子閘門財產所得調件明細表等件在卷為憑
    ，其顯為無資力之人，竟同時期前後交往數名女子，上開證
    人復均一致指證被告自稱為中國信託商業銀行特別助理、衣
    著光鮮、往來名車之情節，其顯然隱匿其無資力返還借款之
    事實，足徵上開證人所指證被告藉男女朋友交往之機會，取
    得信任後再以詐術取得信用卡、現金卡、金融卡及金錢等財
    物及財產上利益花用，或代為刷卡取得清償對商家消費所生
    債務之利益，並竊取提款卡藉以不正方法由自動付款設備取
    得他人之物等情非虛，被告上開所辯無非臨訟飾卸之詞，無
    可採信。本件事證明確，犯行堪以認定。
二、查刑法業於94年2 月2 日修正公布，並於被告行為後之95年
    7 月1 日起施行，其中第55條關於牽連犯、第56條關於連續
    犯之規定均已刪除，並修正第2 條、第51條等規定。按行為
    後法律有變更者，適用行為時之法律，但行為後之法律有利
    於行為人者，適用最有利於行為人之法律，修正後刑法第2
    條第1 項定有明文。此條規定係規範行為後法律變更所生新
    舊法律比較適用之準據法，本身尚無新舊法比較之問題，於
    新法施行後，應一律適用新法第2 條第1 項之規定，為「從
    舊從輕」之比較，先予敘明。再按本次法律變更，比較時應
    就罪刑有關之共犯、未遂犯、想像競合犯、牽連犯、連續犯
    、結合犯，以及累犯加重、自首減輕暨其他法定加減原因（
    如身分加減）與加減例等一切情形，綜其全部罪刑之結果而
    為比較（最高法院95年5 月23日95年度第8 次刑庭會議決議
    參照）。經核：
（一）刑法於94年2 月2 日修正公布，95年7 月1 日施行，有關
      刑法第320 條第1 項竊盜罪、第339 條第1 項、第2 項詐
      欺罪、第339 條之2 第1 項利用自動付款設備詐欺罪，其
      法定刑有關罰金部分，分別得處500 元、1000元、10000
      元以下罰金，依新修正之刑法施行法第1 條之1 規定，中
      華民國94年1 月7 日刑法修正施行後，刑法分則編所定罰
      金之貨幣單位為新台幣。94年1 月7 日刑法修正時，刑法
      分則編未修正之條文定有罰金者，自94年1 月7 日刑法修
      正施行後，就其所定之數額提高為30倍。但72年6 月26日
      至94年1 月7 日新增或修正之條文，就其所定數額提高為
      3 倍。查刑法第320 條、第339 條第1 項、第2 項之罪，
      就有關得科罰金刑部分，於72年6 月26日至94年1 月7 日
      間並未新增或修正，而刑法第339 條之2 第1 項之罪，則
      係86年10月8 日所新增，是依刑法施行法第1 條之1 第2
      項前段之規定，刑法第320 條、第339 條第1 項、第2 項
      部分應提高為30倍，而同法第339 條之2 第1 項之部分應
      提高為3 倍，即刑法第320 條第1 項部分為新台幣1 萬5
      千元以下、同法第339 條第1 項、第2 項及第339 條之2
      第1 項部分均為新台幣3 萬元以下。而依罰金罰鍰提高標
      準條例第1 條之規定，依法律應處罰金罰鍰者，就其原定
      數額提高為2 倍至10倍。但法律已依一定比率規定罰金或
      罰鍰之數額或倍數者，依其規定。又依行政院會銜司法院
      於72年7 月27日發布，同年8 月1 日施行，有關刑法定有
      罰金各條，提高為10倍。是前開刑法第320 條第1 項、第
      339 條第1 項、第2 項得處5 百元、1 千元以下罰金，提
      高為10倍，即科罰金銀元5 千元、1 萬元，同法第339 條
      之2 第1 項部分無庸提高，即科罰金銀元1 萬元，再者銀
      元與新台幣之比率為1 比3 ，故以新台幣計算，上開法條
      罰金刑部分所得處之最高刑度，刑法第320 條第1 項部分
      為新台幣1 萬五千元、同法第339 條第1 項、第2 項及第
      339 條之2 第1 項部分均為新台幣3 萬元，新舊法並無不
      同。但修正後刑法第33條第5 款將罰金刑定為「新臺幣1
      千元以上，以百元計算之」，則修正後上開刑法條文所得
      科處之罰金刑最低均為新臺幣1 千元，而依被告行為時之
      刑罰法律，即修正前刑法第33條第5 款規定之罰金最低額
      1 元計算，前開各3 罪之罰金刑最低均為銀元1 元，換算
      為新臺幣後，最低額僅新臺幣3 元。比較修正前、後之刑
      罰法律，自以修正前之法律較有利於被告。
（二）刑法第55條關於牽連犯之規定及同法第56條連續犯之規定
      業經刪除，於新法施行後，被告等之數犯罪行為，應予分
      論併罰。雖上開規定之刪除並非犯罪構成要件之變更，然
      顯已影響行為人刑罰之法律效果，自屬法律有變更，依新
      法第2 條第1 項規定，比較新、舊法結果，仍應適用較有
      利於被告之舊法論以連續犯、牽連犯。
（三）有關數罪併罰之規定，依修正前刑法第51條規定：「數罪
      併罰，分別宣告其罪之刑，依左列各款定其應執行者：」
      其中第5 款規定：「宣告多數有期徒刑者，於各刑中之最
      長期以上，各刑合併之刑期以下，定其刑期。但不得逾二
      十年。」；而修正後刑法第51條第5 款則規定：「宣告多
      數有期徒刑者，於各刑中之最長期以上，各刑合併之刑期
      以下，定其刑期。但不得逾三十年。」，本件被告所犯刑
      法第339 條第1 項、第2 項之罪，綜其論罪科刑並定應執
      行刑之結果，不可能逾20年，是以修正前刑法第51條第5
      款之規定並無較不利於被告之情形。
（四）綜上法律修正前、後之比較，揆諸前揭說明及修正後刑法
      第2 條第1 項之「從舊從輕」原則，適用修正前之相關刑
      罰法律，對被告較為有利，自應適用修正前刑法相關規定
      及罰金罰鍰提高標準條例第1 條前段。
三、核被告意圖為自己不法所有，以詐術使戊○○、丁○○、庚○○、甲○○及辛○○交付現金之行為，係犯刑法第339 條
    第1 項詐欺取財罪；又以詐術使丙○○、戊○○、己○○○
    授權使用其等所有之信用卡、現金卡及金融卡，取得使用該
    等卡片之財產上不法利益，並使庚○○、甲○○代為刷卡消
    費，因此取得清償消費商家債務之財產上不法利益所為，另
    犯刑法第339 條第2 項詐欺得利罪，公訴人誤認被告該部分
    詐欺行之所得乃信用卡、金融卡及現金卡本身，或信用卡直
    接消費所得之物，而非上開卡片所表彰之財產利益或被告因
    而清償消費商家債務之利益，逕指該部分犯行係犯刑法第
    339 條第1 項詐欺取財罪，尚有誤會，起訴法條應予變更；
    又竊取己○○○新竹商業銀行之存摺、提款卡及印章等物，
    係犯刑法第320 條第1 項竊盜罪；又以竊得之己○○○提款
    卡及密碼使自動提款機辨識系統對真正有權提領人之識別陷
    於錯誤，而以此不正方法由自動提款及轉帳到其他帳戶之行
    為，則犯刑法第339 條之2 第1 項（起訴書漏載第1 項）利
    用自動付款設備詐欺罪。其多次詐欺取財、詐欺得利及利用
    自動付款設備詐欺之行為，各時間緊接、手段相似，顯均係
    基於概括之犯意為之，應分別論以連續犯裁判上一罪，並均
    加重其刑。所犯刑法第320 條第1 項竊盜罪與同法第339 條
    之2第1項連續利用自動付款設備詐欺罪，有手段目的之牽連
    關係，應從一重論以刑法第320 條第1 項竊盜罪。所犯上開
    詐欺取財罪、詐欺得利罪及竊盜罪3 罪間，犯意個別、手段
    互殊，應分論併罰之。爰審酌被告正值壯年，然好逸惡勞，
    不思進取，竟藉網路交友之特性，同時期與數名女子往來，
    利用男女交往之際沈迷於情思，疏於查證身分、經濟資力之
    心態，詐取女子財物及利益所得總計高達約0000000 萬元之
    行為，已非僅侵害刑法所保護之財產法益，更將男女間相互
    信賴之情感破壞至蕩然無存，令受害女子身心遭受極大創傷
    ，惡性重大，原應重懲，姑念其於審理中幡然悔悟前非，直
    承犯行，並書立和解書願賠償受害女子財產上損失等一切情
    狀，分就所犯各罪量處如主文所示之刑，並定其應執行刑。
四、被告詐欺被害人丁○○、庚○○、甲○○及辛○○，因此取
    得其等所交付之物，或因此取得財產上不法利益之犯行（即
    台灣士林地方法院檢察署95年度他字第1376號、1821號請求
    併辦部分），與公訴人原起訴者既有連續犯裁判上一罪關係
    ，業如前述，基於審判不可分原則，本院自得併予審理，附
    此敘明。
據上論斷，應依刑事訴訟法第273 條之1 第1 項、第299 條第1
項前段、第300 條，修正後刑法第2 條第1 項、修正前刑法第56
條、第320 條第1 項、第339 條第1 項、第2 項、第339 條之2
第1 項、第55條、第51條第5 款，罰金罰鍰提高標準條例第1 條
前段，判決如主文。
本案經檢察官曾勁元到庭執行職務。
中    華    民    國    95    年    9    月     13    日
                  刑事第七庭法  官  楊得君
如不服本判決，應於判決送達後10日內，向本院提出上訴狀。
以上正本證明與原本無異。
                            書記官  吳尚文
中    華    民    國    95    年    9     月    14    日
附錄本案論科法條：
刑法第339條
意圖為自己或第三人不法之所有，以詐術使人將本人或第三人
之物交付者，處5 年以下有期徒刑、拘役或科或併科1 千元以下
罰金  。
以前項方法得財產上不法之利益或使第三人得之者，亦同。
前二項之未遂犯罰之。
刑法第339條之2
意圖為自己或第三人不法之所有，以不正方法由自動付款設備取
得他人之物者，處3年以下有期徒刑、拘役或1萬元以下罰金。
以前項方法得財產上不法之利益或使第三人得之者，亦同。
刑法第320條
意圖為自己或第三人不法之所有，而竊取他人之動產者，為竊盜
罪，處5年以下有期徒刑、拘役或500元以下罰金。
意圖為自己或第三人不法之利益，而竊佔他人之不動產者，依前
項之規定處斷。
  前二項之未遂犯罰之。


司法院資訊處製作；財團法人民間司法改革基金會備份。
